臺灣屏東地方法院刑事判決　　　　　　　96年度訴字第1048號
公　訴　人　臺灣屏東地方法院檢察署檢察官
被　　　告　甲○○
上列被告因違反毒品危害防制條例案件，經檢察官提起公訴（96
年度毒偵字第1451號），被告於準備程序中就被訴事實為有罪之
陳述，經本院合議庭裁定改以簡式審判程序審理，判決如下：
    主  文
甲○○施用第一級毒品，累犯，處有期徒刑壹年。扣案第一級毒
品海洛因貳包（合計淨重零點貳陸公克，空包裝總重零點肆貳公
克）沒收銷燬。
    犯  罪  事  實
一、甲○○前於民國83年間因違反肅清煙毒條例案件，經本院以
    83年度訴緝字第14號判決判處有期徒刑8 年、褫奪公權5 年
    ，並經臺灣高等法院高雄分院以83年度上訴字第1579號判決
    駁回上訴確定；同年另因違反肅清煙毒條例案件，經臺灣高
    雄地方法院以83年度訴字第3275號判決判處有期徒刑3 年2
    月確定，2 案接續執行，指揮書執畢日期為94年10月26日，
    而於88年7 月29日因縮短刑期假釋出獄；惟其假釋又遭撤銷
    ，自91年5 月16日起繼續執行所餘刑期5 年10月24日，嗣前
    揭有期徒刑3 年2 月經臺灣高雄地方法院以96年度聲減字第
    1779號裁定減為有期徒刑1 年7 月確定，乃於96年7 月16日
    執行完畢出獄。
二、甲○○前於90年間因施用毒品案件，經本院裁定送觀察、勒
    戒後，因認有繼續施用毒品之傾向，再經本院以90年度毒聲
    字第2027號裁定令入戒治處所施以強制戒治1 年，嗣於91年
    5 月16日經本院裁定停止戒治出所，而於91年12月4 日執行
    完畢，並經臺灣屏東地方法院檢察署檢察官以91年度戒毒偵
    字第257 號不起訴處分確定。詎甲○○不知戒絕，竟於上開
    強制戒治執行完畢後5 年內，復於96年7 月28日上午，在其
    位於屏東縣竹田鄉○○村○○路50號之住處，以將海洛因摻
    入香煙內點燃吸食之方式，施用第一級毒品海洛因1 次。嗣
    於同日14時30分許，在竹田鄉○○路111 號前為警查獲，並
    扣得第一級毒品海洛因2 包（合計淨重0.26公克，空包裝總
    重0.42公克）。
三、案經屏東縣警察局潮州分局報告臺灣屏東地方法院檢察署檢
    察官偵查起訴。
    理  由
一、本件被告所犯係死刑、無期徒刑或最輕本刑為3 年以上有期
    徒刑或高等法院管轄第一審案件以外之罪，其於準備程序期
    日就被訴事實為有罪之陳述，經本院告知簡式審判程式之旨
    ，並聽取公訴人及被告之意見後，經合議庭依刑事訴訟法第
    273 條之1 第1 項規定，裁定由受命法官獨任進行簡式審判
    程序，是依刑事訴訟法第273 條之2 規定，本件之證據調查
    ，不受同法第159 條第1 項、第161 條之2 、第161 條之3
    、第163 條之1 及第164 條至第170 條規定之限制，合先敘
    明。
二、前揭犯罪事實，業據被告甲○○於本院審理時坦承不諱，且
    其於96年7 月28日14時55分許經警採尿送驗，檢驗結果確呈
    嗎啡（即海洛因代謝物）陽性反應，此有正修科技大學超微
    量研究科技中心檢驗報告、屏東縣警察局潮州分局疑似嗎啡
    尿液送驗代號與真實姓名對照表各1 紙附卷為憑，並有潮州
    分局竹田分駐所搜索、扣押筆錄暨扣押物品目錄表1 份，及
    扣案第一級毒品海洛因2 包（合計淨重0.26公克，空包裝總
    重0.42公克）可佐；且被告自承用以施用之海洛因2 包，經
    送驗結果均含第一級毒品海洛因成分，亦有法務部調查局96
    年8 月21日調科壹字第09623062750 號鑑定書1 紙在卷可參
    ，足證被告上開自白與事實相符。又被告前於90年間因施用
    毒品案件，經本院裁定送觀察、勒戒後，因認有繼續施用毒
    品之傾向，再經本院以90年毒聲字第2027號裁定令入戒治處
    所施以強制戒治1 年，嗣於91年5 月16日經本院裁定停止戒
    治出所，而於91年12月4 日執行完畢，並經臺灣屏東地方法
    院檢察署檢察官以91年度戒毒偵字第257 號不起訴處分確定
    ，有臺灣高等法院被告前案紀錄表、臺灣屏東地方法院檢察
    署刑案資料查註紀錄表暨全國施用毒品案件紀錄表及前開不
    起訴處分書各1 份在卷可稽。是被告於強制戒治執行完畢後
    ，5 年以內再犯本件施用第一級毒品犯行之事證明確，被告
    犯行堪以認定。
三、查海洛因係毒品危害防制條例第2 條第2 項第1 款所稱之第
    一級毒品，不得持有及施用，核被告所為，係犯毒品危害防
    制條例第10條第1 項之施用第一級毒品罪。其施用前後持有
    第一級毒品之低度行為，應為其施用之高度行為所吸收，不
    另論罪。被告前於83年間因違反肅清煙毒條例案件，經本院
    以83年度訴緝字第14號判決判處有期徒刑8 年、褫奪公權5
    年，並經臺灣高等法院高雄分院以83年度上訴字第1579號判
    決駁回上訴確定；同年另因違反肅清煙毒條例案件，經臺灣
    高雄地方法院以83年度訴字第3275號判決判處有期徒刑3 年
    2 月確定，2 案接續執行，指揮書執畢日期為94年10月26日
    ，而於88年7 月29日因縮短刑期假釋出獄；惟其假釋又遭撤
    銷，自91年5 月16日起繼續執行所餘刑期5 年10月24日，嗣
    前揭有期徒刑3 年2 月經臺灣高雄地方法院以96年度聲減字
    第1779號裁定減為有期徒刑1 年7 月確定，乃於96年7 月16
    日執行完畢出獄，有臺灣高等法院被告前案紀錄表1 份為憑
    ，其於有期徒刑執行完畢後，5 年以內故意再犯本件有期徒
    刑以上之罪，為累犯，應依刑法第47條第1 項規定加重其刑
    。爰審酌被告素行不佳，甫經執行完畢出獄，竟仍未戒除施
    用毒品之惡習，旋於出獄2 週內即復施用第一級毒品，戕害
    身心甚鉅，惟念其施用毒品乃戕害自己之健康，尚未危及他
    人，且犯後坦承犯行，並於本件為警查獲後自行就醫以求戒
    除毒癮，有屏東東港安泰醫院海洛因成癮者美沙冬替代性治
    療病患同意書、屏安醫院美沙冬替代療法收據各1 紙可參，
    態度尚稱良好等一切情狀，量處如主文所示之刑。至扣案第
    一級毒品海洛因2 包（合計淨重0.26公克，空包裝總重0.42
    公克），應依毒品危害防制條例第18條第1 項前段規定諭知
    沒收銷燬之。
據上論斷，應依刑事訴訟法第273 條之1 第1 項、第299 條第1
項前段，毒品危害防制條例第10條第1 項、第18條第1 項前段，
刑法第11條、第47條第1 項，判決如主文。
本案經檢察官乙○○到庭執行職務。
中　　華　　民　　國　　96　　年　　11　　月　　19　　日
                      刑事第五庭  法  官  李宜娟
以上正本證明與原本無異。
如不服本判決應於收受本判決送達後十日內向本院提出上訴書狀
，其未敘述上訴理由者，應於上訴期間屆滿後二十日內向本院補
提理由書狀（均須按他造當事人之人數附繕本）「切勿逕送上級
法院」
中　　華　　民　　國　　96　　年　　11　　月　　19　　日
                                  書記官  孫秀桃
附錄本案論罪科刑法條
毒品危害防制條例第10條第1條：
施用第一級毒品者，處6月以上5年以下有期徒刑。
